【裁判字號】    99,易,25
【裁判日期】    990728
【裁判案由】    竊盜
【裁判全文】
臺灣宜蘭地方法院刑事判決                99年度易字第25號
公  訴  人  臺灣宜蘭地方法院檢察署檢察官
被      告  丙○○
            戊○○
上  一  人
選任辯護人  余鑑昌律師
被      告  丁○○
選任辯護人  廖學興律師
            劉致顯律師
上列被告等因竊盜案件，經檢察官提起公訴（98年度偵字第4480
號），本院判決如下：
    主  文
丙○○、戊○○、丁○○共同竊盜，丙○○、戊○○均累犯，各
處有期徒刑陸月；丁○○處有期徒刑肆月；如易科罰金，均以新
臺幣壹仟元折算壹日。
    犯罪事實
一、丙○○前因竊盜案件，經臺灣宜蘭地方法院以96年度易字第
    219號判決有期徒刑4月（減為有期徒刑2月）、8月、7月確
    定；又因竊盜案件，經臺灣板橋地方法院以96年度簡上字第
    847號判決處有期徒刑6月減為有期徒刑3月確定，於民國97
    年9月3日縮短刑期假釋出監，於97年10月13日假釋期滿徒刑
    執行完畢；戊○○前因竊盜案件，經臺灣宜蘭地方法院以96
    年度易字第106號判決處有期徒刑6月確定，經減刑為有期徒
    刑3月，於97年4月22日易科罰金徒刑執行完畢。丙○○與戊○○仍不知悛悔，竟共同基於意圖為自己不法所有之犯意聯
    絡，由丙○○於98年9月21日23時許，交付鑰匙1支予戊○○
    ，並告知戊○○至宜蘭縣頭城鎮○○路230號竊取己○○所
    有之車牌號碼IU-8103號自用小客貨車，戊○○乃至宜蘭縣
    頭城鎮梗枋漁港找正在釣魚且有共同犯意聯絡之丁○○，由
    丁○○駕駛車牌號碼4152-MK號自用小客車搭載戊○○，於
    98年9月22日凌晨3時15分許，至前開己○○停放前開自用小
    客貨車地點後，由戊○○下車持上開丙○○交付之鑰匙竊取
    該自用小客貨車，丁○○則在其所駕駛之自用小客車內把風
    ，待戊○○發動該自用小客貨車後始離開現場，戊○○繼而
    將所竊取之自用小客貨車駛回其位於宜蘭縣頭城鎮○○路○
    段123號住處交給丙○○，後因不明因素丙○○將竊取之自
    用小客貨車放置於臺二線道路131.3公里處產業道路上。嗣
    於98年9月23日21時30分許，由戊○○帶警在臺二線131.3公
    里處產業道路上尋獲己○○遭竊之前開自用小客貨車扣案（
    已發還）。
二、案經己○○訴由宜蘭縣政府警察局礁溪分局報告臺灣宜蘭地
    方法院檢察署檢察官偵查起訴。
    理  由
甲、程序方面：
一、按被告以外之人於審判外之言詞或書面陳述，除法律有規定
    者外，不得作為證據，刑事訴訟法第159條第1項定有明文。
    查證人即共同被告丙○○及丁○○於警詢中之陳述，係屬於
    被告戊○○以外之人於審判外之陳述，被告戊○○及其選任
    辯護人並已否認上開陳述之證據能力，復無刑事訴訟法第15
    9條之2至第159條之5例外得為證據之情形，故依上開法條規
    定，證人丙○○及丁○○於警詢中之陳述，就被告戊○○而
    言，無證據能力。
二、按司法警察官或司法警察詢問犯罪嫌疑人時，應全程連續錄
    音；必要時，並應全程連續錄影。但有急迫情況且經記明筆
    錄者，不在此限；筆錄內所載之被告陳述與錄音或錄影之內
    容不符者，除有前項但書情形外，其不符之部分，不得作為
    證據，刑事訴訟法第100條之2準用同法第100條之1第1、2項
    分別定有明文。考其立法目的在於建立詢問筆錄之公信力，
    並擔保詢問程序之合法正當，亦即在於擔保犯罪嫌疑人對於
    詢問之陳述係出於自由意思及筆錄所載內容與其陳述相符。
    查本件被告丁○○曾於警詢自白：伊有於98年9月22日凌晨3
    時許，駕駛車號4152-MK號自用小客車載戊○○至頭城鎮○○路230號前，由戊○○下車將IU-8103號車竊走。當時是戊○○叫伊載他去竊取車子，而伊說這樣好嗎？戊○○說沒關
    係，於是伊就載著戊○○…，然後戊○○就下車將IU-8103
    號車竊走。是戊○○提意要竊取車輛的，伊只是載他等情明
    確（見警卷第6、7頁），然嗣為被告丁○○所否認，其選任
    辯護人並以警詢筆錄所載內容與被告丁○○所述不符，依刑
    事訴訟法第100條之1第2項規定，該部分之警詢筆錄無證據
    能力等語，為被告丁○○辯護。茲經本院於99年5月5日勘驗
    被告丁○○之警詢錄音、錄影光碟結果為：一、被告丁○○
    於警詢時錄音、錄影均連續未中斷，而且被告丁○○於被詢
    問時，口中有嚼檳榔，神情嚴肅。另外就被告丁○○的回答
    方面，大多是員警提出問題後，被告丁○○才被動的回答：
    「ㄟ」；二、勘驗內容有部分與警詢筆錄記載之字句不符，
    其餘詳如附件等情，有本院99年5月5日勘驗筆錄及其附件附
    卷可稽（見本院卷第69、72-75頁）。本院經審酌被告丁○○於警詢時意識清楚，回答警員詢問之問題，除以「ㄟ」回
    答外，其餘亦均切題，並無答非所問之情形，而警員固有誘
    導訊問之嫌，然被告丁○○就「有無竊取其他的車輛？」、
    「你為何要竊取他人車輛？」等問題，仍明確以否定之詞答
    覆之，顯見被告丁○○於警詢時之陳述，係基於自由意志所
    為，且有清楚表達意見之能力。再者，經本院勘驗被告丁○○警詢筆錄之錄音、錄影光碟結果，警詢筆錄所載字句固與
    錄音、錄影光碟內容不符，但稽諸被告丁○○於本院準備程
    序時供承：「ㄟ」這個語氣一般是代表承認的意思等語明確
    （見本院卷第70頁），依此經對照警詢筆錄與錄音、錄影光
    碟內容可知，其2者要旨大致相同（見警卷第6、7頁、本院
    卷第72-74頁）。則基上所查，被告丁○○於警詢時既然意
    識清楚，且有自由意志，又能清楚表達意見，而警詢筆錄所
    載要旨並與錄音、錄影光碟內容大致相符，從而，本院認為
    被告丁○○於警詢時所為之供述，有證據能力。被告丁○○
    及其選任辯護人前揭所述，尚難採憑。
三、按被告以外之人於審判外之陳述，雖不符前4條之規定，而
    經當事人於審判程序同意作為證據，法院審酌該言詞陳述或
    書面陳述作成時之情況，認為適當者，亦得為證據，刑事訴
    訟法第159條之5第1項定有明文。本件除上開證據外，以下
    所引被告3人以外之人於審判外之書面或言詞陳述，被告3人
    及其等選任辯護人於審判程序均同意作為證據，本院審酌上
    開書面及言詞陳述作成時之情況，認適宜作為證據使用，均
    有證據能力。
乙、實體部分：
一、訊據被告3人固供承：(一)證人即告訴人己○○所有放置在宜
    蘭縣頭城鎮○○路230號住處前之車牌號碼IU-8103號自用小
    客貨車，於98年9月22日凌晨3時15分許遭人竊取。(二)被告丁○○於98年9月22日凌晨3時15分許，駕駛車牌號碼4152-MK
    號自用小客車搭載被告戊○○至前開證人己○○停放前開自
    用小客貨車地點後，由被告戊○○下車持鑰匙發動該自用小
    客貨車，被告丁○○則坐在其所駕駛之自用小客車內，待被
    告戊○○發動該自用小客貨車後始離開現場。(三)證人甲○○
    於98年9月22日下午某時許，有騎機車到頭城鎮某處載被告
    丙○○回被告戊○○機車店拿鑰匙後，再騎機車載被告丙○○到頭城鎮某處。(四)嗣於98年9月23日21時30分許，由被告
    戊○○帶警在臺二線131.3公里處產業道路上尋獲告訴人己○○遭竊之前開自用小客貨車扣案（已發還）。(五)被告丙○○使用0000000000號行動電話；被告戊○○使用0000000000
    號行動電話；被告丁○○使用0000000000號行動電話等節不
    諱，惟均矢口否認有竊盜犯行，被告丙○○辯稱：被告戊○○說伊叫他去牽車，如果是這樣的話，應該是伊自己載戊○○去牽車，而不是叫他自己去牽。伊自己有車，根本不用偷
    車，伊之前傳「老大，要等一下才到，因等人回來開門」之
    簡訊，是因為戊○○要跟伊借砂輪機，但砂輪機放在家裡，
    伊沒有鑰匙，伊沒有竊盜云云；被告戊○○辯稱：伊是從事
    汽、機車修理業，是丙○○說車子壞了，無法發動，伊是去
    幫忙丙○○修理車子，不知道該車是贓車，伊沒有竊盜之意
    ，且系爭車輛是10年以上之老舊車輛，市場價值有限，依被
    告戊○○之經驗，若要竊取，不會竊取老舊車輛云云；被告
    丁○○辯稱：伊沒有竊盜行為，是戊○○到梗枋漁港叫伊載
    他去修車，伊當時在釣魚也要去買東西，就順便載戊○○去
    牽車，伊是單純載戊○○去牽車云云。惟查：
  (一)己○○所有之車牌號碼IU-8103號自用小客貨車（下稱系爭
    車輛）於98年9月22日凌晨3時15分許，在宜蘭縣頭城鎮○○
    路230號遭竊一事，業據證人己○○於警、偵訊中證述屬實
    ，並有贓物認領保管單1紙附卷可稽，堪信為真實。又被告
    丁○○事前有於98年9月22日凌晨2時20分、28分許，各打1
    通電話聯絡被告戊○○，嗣被告戊○○即至宜蘭縣頭城鎮梗
    枋漁港找被告丁○○，被告丁○○繼於98年9月22日凌晨3時
    15分許，駕駛4152-MK號自用小客車搭載被告戊○○至案發
    地點，由被告戊○○下車持1支自備鑰匙發動系爭車輛後，
    將系爭車輛開離現場，之後於翌日（98年9月23日）13時30
    分許，證人甲○○因受被告戊○○之拜託，騎機車搭載被告
    丙○○至宜蘭縣頭城鎮梗枋公墓附近時，系爭車輛即停放在
    公墓附近，嗣因被告戊○○知悉系爭車輛之停放地點，乃在
    警方查獲時，帶同警方於98年9月23日21時30分許，至臺二
    線131.3公里處查獲系爭車輛等情，分別經被告丁○○、戊○○、丙○○供承不諱（見本院卷第29、32、109、132頁）
    ，核與證人乙○○及甲○○結證情節相符（見本院卷第99、
    97頁），復有雙向通聯紀錄、監視錄影畫面翻拍照片13張及
    刑案現場照片4張附卷可稽，亦足信實。依此，被告丁○○
    竟違反常情，先後2次於半夜凌晨2點多，打電話聯絡認識僅
    有1年之久，且白天經營車行、極有可能已經就寢之被告戊○○，並駕駛車輛搭載被告戊○○於凌晨3時15分許至案發
    地點，由被告戊○○開走系爭車輛，被告戊○○此部分所為
    顯亦悖於常情，嗣後系爭車輛所停放之偏僻地點即宜蘭縣頭
    城鎮梗枋公墓附近，又正好係被告丙○○聯絡被告戊○○後
    ，由被告戊○○委託證人甲○○騎機車搭載被告丙○○最後
    下車之附近，則被告戊○○及丁○○、丙○○3人就竊盜系
    爭車輛一事，有犯意聯絡及行為分擔，應足認定。
  (二)被告3人雖各以前詞置辯，然：
  1.被告戊○○供承：伊經營之機車修理店有兼營修理汽車，亦
    有與福隆拖吊場合作，從事道路救援工作，如有車輛故障，
    伊隨時都要去，伊會修理的伊都會修，除了電機引擎部分，
    伊會叫拖吊場來拖，可以抽佣金。系爭車輛是被告丙○○打
    電話告知說車子發不動，叫伊過去看，但未告知很緊急用車
    ，請伊立即修車。後來被告丙○○傳「老大，要等一下才到
    ，因等人回來開門」之簡訊說要晚一點才能交鑰匙給伊，一
    直到同日23點多，丙○○才打電話叫伊去梗枋加油站附近拿
    鑰匙等語明確（見本院卷第143、144、145、146頁），則衡
    諸常情，倘若系爭車輛確如被告戊○○所述，係被告丙○○
    告知車子發不動，要被告戊○○過去修理，且被告戊○○亦
    有意於同日修車，則被告戊○○理當於98年9月22日晚上23
    點多取得鑰匙時，立即攜帶修車工具前往案發地點修車，或
    聯絡拖吊場將系爭車輛拖回修車廠修理，然被告戊○○卻遲
    至翌日凌晨3點15分許，始至案發地點牽車，且更未攜帶修
    車工具，雙手空空一節，亦據證人丁○○於本院審理時結證
    屬實（見本院卷第132頁），如此顯有違被告戊○○所稱修
    車之慣例程序，亦悖於常理。另被告戊○○雖又改口稱：（
    你要去修車為何叫正在釣魚的被告丁○○載你去，而且沒有
    帶工具？）我是想試試看可不可以發動，如果發不動，我再
    叫被告丁○○幫我拖吊。車子發不動，沒辦法修理的話，我
    頂多是叫被告丁○○幫我把車子拖回來（見本院卷第143、1
    47頁），然被告戊○○請被告丁○○開車載伊去於牽車前，
    並未詢問被告丁○○車上有無工具或是拖車之繩索等情，亦
    經證人丁○○結證屬實（見本院卷第149頁），顯見被告戊○○前揭辯稱：伊是從事汽、機車修理業，是丙○○說車子
    壞了，無法發動，伊是去幫忙丙○○修理車子，若無法修理
    ，再請被告丁○○幫忙拖吊云云，乃臨訟杜撰之詞，不可採
    信。而被告戊○○至案發現場牽車之目的，既非修車，其即
    是基於竊盜之犯意所為，自足認定。再者，審諸被告戊○○
    供稱：（為何被告丁○○陳述，你去牽車時，一發動車子就
    發動了，車子並沒有壞掉？）應該是被告丙○○騙伊的。（
    要是被告丙○○騙你，為何第二次被告丙○○再叫你去載他
    時，你沒有覺得奇怪？）有啊，伊當時就不想理被告丙○○
    了。被告丙○○有在伊交付系爭車輛時，問伊要不要買車，
    伊說可以，但請被告丙○○拿出證件，被告丙○○拿不出來
    ，就把車開走等語（見警卷第3頁、本院卷第147、148頁）
    ，足徵被告戊○○當時對於系爭車輛核屬來源不明之車輛一
    事，已有認識，且衡諸常情，遭人詐騙1次後，即不會想再
    幫忙詐騙之人，則被告戊○○於98年9月23日下午既告知證
    人甲○○他有事在忙，不在店裡，此經證人甲○○證述在卷
    （見本院卷第96、97頁），顯然於被告丙○○請求幫忙之際
    ，被告戊○○並無空閒，對於已詐騙他1次之被告丙○○之
    請求自當推辭，卻仍拜託證人甲○○騎機車至偏僻之宜蘭縣
    頭城鎮梗枋公墓附近搭載被告丙○○，嗣後證人甲○○於本
    院審理時並證稱：伊騎機車載被告丙○○回到宜蘭縣頭城鎮
    梗枋公墓附近時，有看見類似系爭車輛之廂型車停放在被告
    丙○○所有之綠色小客車旁邊等語明確（見本院卷第96、97
    、106頁），被告丙○○亦供承：當時確實有一輛廂型車放
    在伊所有之綠色小客車旁邊乙節不諱（見本院卷第106頁）
    ，則總此判斷，若謂被告戊○○無竊盜犯意，亦未與丙○○
    有竊盜之犯意聯絡及行為分擔，孰能置信？況且，依被告戊○○所稱：隔天中午被告丙○○說他把車子丟在哪裡，跟伊
    說車子他不要了，看伊要不要，叫伊自己去牽。警察來找伊
    ，伊就跟警察說車子丟在哪裡等情（見本院卷第148頁）觀
    之，被告戊○○與丙○○若非共犯，被告丙○○在被告戊○○已經明白表示拒絕收購系爭車輛之同時，豈會無條件告知
    系爭車輛停放地點一事？基上所查，益徵被告戊○○有竊盜
    之犯意及行為至明，與被告丙○○亦有犯意聯絡及行為分擔
    ，堪以認定【與被告丁○○部分，詳如後述】。至於系爭車
    輛雖係10年以上之老舊車輛，但尚可供人行駛，且零件亦堪
    使用，而竊盜車輛之目的，可能為供自己使用，或有拆車使
    用零件之需要等，不一而足，故系爭車輛既可供人行駛，且
    零件亦堪使用，即難僅以本案遭竊之系爭車輛係10年以上之
    老舊車輛，市場價值有限，即認被告戊○○等人無竊取之可
    能。基上所查，被告戊○○所辯，均悖於事理，顯係臨訟推
    諉之詞，不足採信。
  2.被告丁○○雖舉證人乙○○證明其無竊盜犯意，然證人乙○○於本院審理時係證稱：98年9月22日凌晨，伊與被告丁○○在梗枋漁港釣魚，係被告戊○○到梗枋漁港找被告丁○○
    ，嗣後被告丁○○開車載被告戊○○離開梗枋漁港，被告丁○○約於半夜3點多再回到漁港，伊不知道被告丁○○及戊○○人去做何事，那是第1次看到被告戊○○去找被告丁○○等語在卷（見本院卷第98-100頁），僅得證明98年9月22
    日凌晨時分，係被告戊○○至梗枋漁港找被告丁○○開車載
    戊○○去竊盜系爭車輛之客觀事實，尚難據此認定被告丁○○就竊盜系爭車輛一事，其主觀上與被告戊○○有無犯意聯
    絡，故尚不足以作為有利或不利被告戊○○之認定。再者，
    被告丁○○業於警詢時供承：當時是戊○○叫伊載他去竊取
    車子，而伊說這樣好嗎？戊○○說沒關係，於是伊就載著戊○○…，然後戊○○就下車將系爭車輛竊走。是戊○○提意
    要竊取車輛的，伊只是載戊○○等情如上，顯見被告丁○○
    事前已然知悉被告戊○○係要去竊車甚明。又被告丁○○供
    承：被告戊○○在梗枋漁港有向伊借電話打給他人。戊○○
    去那邊找伊，看伊有沒有釣到魚，並說他手機沒有電，忘記
    帶了，叫伊手機借他，伊手機就借戊○○用，戊○○打了1
    、2通電話後就離開。伊不認識被告丙○○。伊有於98年9月
    22日凌晨2時左右打電話給被告戊○○，叫戊○○買東西過
    來給伊，但戊○○說不行，後來伊就自己出去買了，買完東
    西回來後，戊○○於凌晨2、3點來找伊，因為伊又要買東西
    ，所以就順便載戊○○去等語在卷（見本院卷第132、134、
    131頁），經對照被告丁○○使用之0000000000號行動電話
    通聯紀錄（見偵卷第5頁）可知，確實有人使用該支行動電
    話於98年9月21日23時27分43秒打電話給被告丙○○、於98
    年9月22日凌晨2時20分46秒、28分04秒許打電話給被告戊○○，依此顯見被告戊○○係於98年9月21日23時27分前某時
    許，至梗枋漁港找被告丁○○，並向被告丁○○借用行動電
    話聯絡被告丙○○後，即先行離開梗枋漁港，迄於98年9月2
    2日凌晨2時20分46秒及28分04秒許，被告丁○○再各打1通
    電話給被告戊○○後，被告戊○○才又至宜蘭縣頭城鎮梗枋
    漁港找被告丁○○，由被告丁○○駕駛4152-MK號自用小客
    車搭載被告戊○○至案發地點牽車之事實，可以認定。則衡
    諸常情，被告丁○○既係開車至梗枋漁港釣魚，如有購物之
    需要，理當自行開車外出購買，然其竟於凌晨2時20分、28
    分許，打電話聯絡認識僅有1年之久，且白天經營車行、極
    有可能已經就寢之被告戊○○幫忙購買非屬被告戊○○店內
    所販售之物，此顯與常理不符；另被告丁○○既供承於凌晨
    2點多被告戊○○拒絕其請求，已自行開車外出購物後，被
    告戊○○始至梗枋漁港找伊幫忙，則被告丁○○當無再行開
    車外出購物之需要，蓋被告丁○○陳明：伊有於98年9月22
    日凌晨2時左右打電話給被告戊○○，叫戊○○買東西過來
    給伊等語，顯然係不想離開釣魚之處，倘若被告丁○○遭被
    告戊○○拒絕，始開車外出購物，理當一次購足所需之物，
    豈有因被告戊○○之請求，即於不久之後又因欠缺物品，而
    有再次開車外出致有順便搭載被告戊○○之情形？況且，於
    半夜時分牽車，並非合理之事，一般人當會主動詢問牽車者
    之目的及原因為何，此徵諸被告丁○○亦供承：「（依一般
    常情，若個人半夜叫你載他去牽車，又雙手空空，沒有帶修
    理工具，一般人會不會詢問牽車的目的？）會」等語在卷（
    見本院133頁），然被告丁○○為成年人，顯屬有一般社會
    經驗之人，對此應有所認知，卻在被告戊○○自稱要去牽車
    、修車之際，竟又雙手空空，未攜帶任何修車工具等有諸多
    奇怪情狀下，不詢問被告戊○○之牽車目的及原因為何（見
    本院卷第133頁）？此顯與一般人之經驗法則不合。則稽徵
    被告丁○○既於警詢時供承事前已經知悉被告戊○○是要去
    竊車一情，復於98年9月22日凌晨2時20分46秒、28分04秒許
    ，連續打2次電話聯絡認識僅有1年之久，且白天經營車行，
    極有可能已經就寢之被告戊○○，又不詢問被告戊○○為何
    要於凌晨3點多空手去牽車、修車，卻未攜帶工具之奇怪情
    狀等節，足認被告丁○○事前已然知悉被告戊○○要去竊盜
    系爭車輛甚明。則被告丁○○在此情形下，仍開車搭載被告
    戊○○前去竊盜，其與戊○○有竊盜之犯意聯絡及行為分擔
    ，自足認定。被告丁○○前揭所辯，均係畏罪卸責之詞，不
    足採信。
  3.被告丙○○於98年9月21日21時58分許，確實有傳「老大，
    要等一下才到，因等人回來開門」之簡訊予被告戊○○一節
    ，有手機拍攝畫面1張及通聯紀錄附卷可稽（見偵卷第32、8
    頁），足以認定。又證人甲○○證稱：被告戊○○店裡有1
    台砂輪機等語明確（見本院卷第94頁），且衡諸被告戊○○
    係經營汽、機車修理業，應當無向被告丙○○借用砂輪機之
    理。再觀諸通聯紀錄可知（見偵卷第6-11頁），被告丙○○
    於傳完簡訊後，自98年9月21日23時50分10秒起至98年9月22
    日上午5時57分46秒止之深夜時分，又打了6通電話給被告戊○○，另被告丙○○與戊○○自98年9月21日上午7時46分45
    秒起至98年9月22日下午3時46分08秒止，則共計亦聯絡了28
    次，倘若被告丙○○所述前揭簡訊之用意為真，為何於告知
    被告戊○○後，須再於半夜時分聯絡被告戊○○6次，並於2
    日內聯絡28次之多？況且，同案被告戊○○證稱：係用被告
    丙○○交付之鑰匙發動系爭車輛，並於發動後，開到梗枋加
    油站交予被告丙○○等語在卷（見警卷第3頁、偵卷第26頁
    、本院卷第145頁），而如前述，被告丙○○事後於系爭車
    輛失竊之翌日即98年9月22日下午，亦出現在停有系爭車輛
    之偏僻公墓附近，併參以被告丙○○自稱在頭城有很多比被
    告戊○○熟的朋友（見本院卷第150頁），然其竟不打電話
    給該等朋友幫忙至宜蘭縣頭城鎮梗枋公墓附近接送伊，反而
    聯絡所謂沒有很要好之被告戊○○幫忙？由此均足徵被告丙○○與上開認定有竊盜犯行、犯行之被告戊○○，有共同竊
    盜之犯意聯絡及行為分擔至明。被告丙○○前揭所辯，係事
    後畏罪卸責之詞，不足採信。
  (三)綜上所查，本件事證明確，被告丙○○、戊○○、丁○○之
    竊盜犯行，均足以認定。
二、核被告丙○○、戊○○、丁○○所為，均係犯刑法第320條
    第1項之竊盜罪。被告3人就上開犯行，有犯意聯絡及行為分
    擔，為共同正犯。又被告丙○○、戊○○有如起訴書犯罪事
    實欄所載執行完畢之前科紀錄，有臺灣高等法院被告前案紀
    錄表可稽，其於執行完畢後5年之內，故意再犯本件有期徒
    刑以上之罪，均係屬累犯，應依刑法第47條第1項之規定加
    重其刑。爰審酌被告3人正值壯年，不思努力工作賺取正當
    酬勞，竟貪圖不法利益，意圖行竊以獲取財物，毫無他人所
    有物之概念，並衡諸其等素行、犯罪之動機、目的、手段、
    參與程度及所生危害，暨犯後否認犯行，復迄未賠償被害人
    損失，且毫無悔意等一切情狀，分別量處如主文所示之刑，
    並均諭知易科罰金之折算標準，以資儆懲。至於被告戊○○
    用以竊盜系爭車輛之鑰匙1支，業據被告3人否認係其等所有
    之物（見本院卷第153頁），復無證據證明上情，且非屬必
    須沒收之物，爰不併予諭知沒收，附此敘明。
據上論斷，應依刑事訴訟法第299條第1項前段，刑法第28條、第
320條第1項、第47條第1項、第41條第1項前段，刑法施行法第1
條之1第1項、第2項前段，判決如主文。
本案經檢察官張立言到庭執行職務。
中    華    民    國    99    年    7     月    28    日
                  刑事第三庭  法  官  陳映佐
以上正本證明與原本無異。
如不服本判決應於收受送達後十日內向本院提出上訴書狀，並應
敘述具體理由；其未敘述上述理由者，應於上訴期間屆滿後二十
日內向本院補提理由書(均須按他造當事人之人數附繕本)「切勿
逕送上級法院」。
                              書記官  翁靜儀
中    華    民    國    99    年    7     月    28    日
附錄法條：
刑法第320條第1項：
意圖為自己或第三人不法之所有，而竊取他人之動產者為竊盜罪
，處5年以下有期徒刑、拘役或5百以下罰金。

司法院資訊處製作；財團法人民間司法改革基金會備份。
